臺灣臺南地方法院刑事判決　　　　　　　　94年度訴字第27號
公　訴　人　臺灣臺南地方法院檢察署檢察官
被　　　告　甲○○
選任辯護人　查名邦律師
　　　　　　江大寧律師
上列被告因違反毒品危害防制條例案件，經檢察官提起公訴（九
十三年度偵字第五五六五號），本院判決如下：
    主  文
甲○○連續轉讓第一級毒品，處有期徒刑貳年，扣案如附表一編
號一所示之海洛因及編號三所示之含海洛因香菸，均沒收銷燬之
，扣案如附表一編號四所示之手機均沒收；又連續轉讓第二級毒
品，處有期徒刑捌月，扣案如附表一編號二所示之安非他命沒收
銷燬之，扣案如附表一編號四所示之手機均沒收。應執行有期徒
刑貳年陸月，扣案如附表一編號一所示之海洛因、編號三所示之
含海洛因香菸，編號二所示之安非他命，均沒收銷燬之。扣案如
附表一編號四所示之手機均沒收。
甲○○被訴販賣第一、二級毒品部分，無罪。
    事  實
一甲○○與丙○○、乙○○為朋友關係，均有施用海洛因、安非
  他命之惡習，甲○○竟分別基於轉讓第一、二級毒品供丙○○
  與乙○○施用之概括犯意，自民國九十二年十二月間某日起至
  九十三年五月二十五日止，多次無償轉讓第一級毒品海洛因及
  第二級毒品安非他命予丙○○、乙○○施用（轉讓時間、地點
  、毒品種類及次數均詳如附表二所示）。嗣警於九十三年五月
  二十五日下午五時許，持本院核發之搜索票前往臺南市○○街
  一一二號三樓之四甲○○租屋處執行搜索，當場查扣附表一所
  示之物品，進而查獲上情。
二案經臺南縣警察局新化分局報請臺灣臺南地方法院檢察署檢察
  官偵查起訴。
    理  由
壹、有罪部分
一被告甲○○固供承轉讓海洛因與安非他命供丙○○施用之犯行
  ，惟矢口否認有轉讓海洛因或安非他命予乙○○施用，辯稱：
  伊沒有免費給丙○○以外的人施用云云。經查：
(一)被告於九十二年十二月間至九十三年三月初某日無償轉讓毒品
  海洛因與安非他命供丙○○施用之事實，業據被告供認不諱，
  核與證人丙○○於偵、審中結證稱自被告處免費獲得毒品海洛
  因與安非他命施用之情節相符（偵查卷第三六、六四頁；本院
  卷第四八、七一、一四四、一四五、一四八頁），亦與證人即
  借住被告租住處之友人丁○○證述在臺南市○○街一一二號三
  樓之四（以下簡稱被告租屋處）見聞被告與丙○○一起施用被
  告免費提供之海洛因與安非他命（超過十次）乙節大致吻合（
  見本院卷第一一三、一一四、一一八、一五九頁）。被告與證
  人丙○○為前男女朋友關係，自九十二年開始交往迄九十三年
  三月間之情，復據其二人供述在卷，（見本院卷第一四九、一
  五二、一五四頁），依其二人之情誼，被告無償提供安非他命
  予丙○○施用，衡情尚屬合理可信。
(二)又被告並供承於九十三年五月二十五日在其租屋處免費提供海
  洛因予丙○○施用（見本院卷第一六０頁），且當日司法警察
  持本院核發之搜索票前往被告租屋處搜索時，丙○○確係在場
  等情，亦為本件所不爭之事實，證人丙○○另證稱：伊與證人
  乙○○分手後，仍保持友善關係。伊九十三年五月二十五日到
  被告租屋處，要拿錢還給被告，順便跟他拿海洛因，當日還有
  綽號「椰子」、李英慧等人在場。海洛因放桌上，伊問被告是
  否可施用，他說可以，伊就拿來用，伊有把錢放在桌上，被告
  沒有馬上收，伊去廁所出來錢就不在了，那次應該算買等語（
  見本院第一四六、一四七、一四九、一五四、一五五頁），據
  其所言，被告同意丙○○施用海洛因時並未提及金錢交易數額
  ，其主觀上應無從中牟利之意，且客觀上亦缺乏充足證據證明
  丙○○放置桌上之現金已由被告收受。是被告當日係無償轉讓
  毒品海洛因予丙○○施用乙節，可以認定。
(三)證人丙○○另證稱：乙○○都是和伊一起跟被告拿毒品海洛因
  跟安非他命，共約四、五次，都是伊跟被告說，乙○○陪同伊
  去，所以乙○○也是免費的，伊二人也有一起在被告租屋處施
  用過毒品一、二次。乙○○應該未曾自己找過被告，伊沒見過
  乙○○付錢給被告，應該也沒有再另外找時間給付毒品的錢給
  被告，乙○○最後一次拿毒品的時間好像是在他九十二年十二
  月勒戒之前等語（見本院卷第一四四、一四五、一四六、一四
  八、一四九、一五０、一五一頁），此亦為被告所是認，被告
  並自陳：提供給丙○○的毒品包含海洛因和安非他命，沒有直
  接提供毒品給乙○○，都是給丙○○，至於丙○○如何處分伊
  沒有干預，丙○○與乙○○一起找伊有四、五十次以上，有時
  聊天，有時拿毒品，有時借錢等語（見本院卷第一五六、一五
  九頁），就其所述被告與丙○○、乙○○相處之互動關係，被
  告對於丙○○將其所提供之毒品交予乙○○施用乙節，應已知
  情且默許之。故被告確有無償提供海洛因與安非他命供乙○○
  施用，足以認定，被告辯稱未轉讓毒品予陳躍施用云云，與調
  查所得事證不符，顯係事後卸責之詞，無可採信。
(四)再被告供稱其在九十二年十二月間認識乙○○（見本院卷第一
  五八頁），核與乙○○所述其於九十二年間認識被告之情大略
  相符（見本院卷第七十五頁），而乙○○於九十二年十二月十
  八日至九十三年一月十二日期間因施用毒品案件，進入勒戒處
  所接受觀察、勒戒，亦有臺灣臺南地方法院法務部在監在押資
  料表存卷可查，是被告無償轉讓毒品海洛因與安非他命予乙○○之期間為九十二年十二月間起至九十二年十二月十八日勒戒
  前為止乙節，足堪認定。
(五)此外，並有如附表一所示扣案物品及現場照片可資佐證（見警
  卷第四十六至七十頁），而該附表編號一、二所示物品，經送
  鑑定結果，分別係海洛因、安非他命；編號三所示之香菸則含
  有海洛因成份等情，亦有附表一編號一、二、三「扣案物證欄
  」所示毒品初步檢驗報告單、鑑驗通知書、鑑定通知書等文件
  在卷可佐，堪認被告上開自白轉讓海洛因與安非他命予丙○○
  施用等節，與事實相符，堪以信實，其辯稱未曾轉讓毒品予乙○○乙節，要難採信。綜此，被告於附表二所示時、地轉讓第
  一、二級毒品予丙○○、乙○○之犯行，事證明確，足以認定
  。
二核被告甲○○所為係犯毒品危害防制條例第八條第一、二項之
  轉讓第一、二級毒品罪，其轉讓前後持有第一級毒品海洛因、
  第二級毒品安非他命之低度行為均為其高度之轉讓行為所吸收
  ，不另論罪。其先後數次轉讓海洛因、安非他命犯行，時間緊
  接，且犯罪構成要件相同，顯係基於概括犯意所為，為連續犯
  ，應依連續犯之規定論以一罪，並依法加重其刑。另被告於
  附表二編號二所示時間轉讓海洛因予乙○○、九十三年五月二
  十五日轉讓海洛因予丙○○之犯行，及於附表二編號二所示
  時間轉讓安非他命予乙○○之犯行，雖未經起訴，然分別與已
  起訴之轉讓海洛因與安非他命予丙○○部分，均有連續犯之裁
  判上一罪關係，同為起訴效力所及，本院自應併予審理。又按
  持有第一級毒品達淨重五公克以上者，第二級毒品十公克以上
  者，均應加重其刑至二分之一，毒品危害防制條例第十一條第
  四項及行政院九十三年一月七日訂定之「轉讓持有毒品加重其
  刑之數量標準」第二條第一項第一、二款分別定有明文。此加
  重其刑之條文規定，就轉讓毒品犯行而言，係指所轉讓之第一
  級毒品海洛因數量達五公克以上，第二級毒品安非他命數量達
  十公克以上，而非指持有毒品之數量，應無疑義。本件被告所
  持有之第一級毒品海洛因十六包共計淨重二十四點二十九公克
  ，第二級毒品安非他命六包共計淨重五十七點三三公克，均超
  過十公克之情，固有附表一編號一、二「扣案物證欄」所示鑑
  驗通知書、鑑定通知書等文件可按，然被告甲○○有施用毒品
  習慣，並因連續施用第一級、第二級毒品犯行經本院於九十三
  年十月二十八日以九十三年度訴字第七０五號判處徒刑確定在
  案，有該判決在卷足稽，是扣案之上開毒品，僅能證明被告持
  有之毒品數量，尚不足以證明被告在附表二所示期間供給丙○○、乙○○施用之數量超過上述標準。此外，公訴人又未提出
  其他事證足資證明轉讓數量，故本件被告不依此條規定加重其
  刑，併此敘明。爰審酌轉讓毒品行為對於國民身體健康及社會
  秩序之危害甚鉅，本應重罰，惟被告與丙○○、乙○○為朋友
  關係，被告無償提供海洛因、安非他命給楊女及乙○○施用，
  雖為犯法行為，亦屬人之常情，及被告犯後坦認犯行，已有悔
  意等一切情狀，分別量處如主文所示之刑，並定其應執行刑，
  以示儆懲。
三
(一)扣案如附表一編號一所示之物，屬第一級毒品；同附表編號三
  所示之香菸內含第一級第六項毒品海洛因成份（見該附表編號
  三「扣案物證欄」內所示鑑定通知書），與海洛因無法分離，
  屬海洛因之一部分；同附表編號二所示之物，係第二級毒品，
  均為違禁物，均應依毒品危害防制條例第十八條第一項前段規
  定宣告沒收銷燬之。
(二)證人丙○○與乙○○均證稱其等係以電話與被告聯繫，證人丙○○並證稱係撥打被告0000000000號手機聯絡（如
  附表一編號四所示門號，見偵查卷第十二頁），被告亦自承扣
  案二隻手機門號為其所有及使用，是該二個門號之手機，乃其
  所有供轉讓毒品使用之物無訛，亦應依同條例第十九條第一項
  前段規定宣告沒收（該等物品已經扣押在案，顯無不能沒收之
  可能，故無追徵價額或以財產抵償之問題）。
(三)附表一編號五至十所示之物，雖係被告所有，然與轉讓安非他
  命犯行無涉，自不得併予沒收。
(四)附表一編號十一至十三所示之物，被告否認為其所有，亦無其
  他證據足資證明為被告所有物品，亦非違禁物，自無從宣告沒
  收，附此敘明。
貳、無罪部分
一公訴意旨另認被告於下述之時間、地點，以其持有之000
  000000及000000000號行動電話為聯絡工具
  ，連續販賣第一級毒品海洛因、第二級毒品安非他命予丙○○
  、乙○○多次，因認其此部分另涉犯連續販賣第一、二級毒品
  罪嫌：
(一)販賣海洛因部分
1.九十一年六、七月間某日起，至九十三年五月初止，在被告租
  屋處及其他不詳地點，每次以新臺幣（下同）二千元至三千元
  之價格販賣予乙○○，共六、七十次。
2.九十三年三月起至同年五月二十五日中午止，在被告租屋處，
  每次以一千元之價格販賣予丙○○共約五、六次。
(二)販賣安非他命部分
  九十三年一月初起至同年五月十九日止，在被告租屋處及臺南
  市○○路全家便利商店前等處，每次以一千元之價格販賣予乙○○，共約四、五次。
二按犯罪事實，應依證據認定之，無證據不得認定犯罪事實；又
  不能證明被告犯罪者，應諭知無罪之判決，刑事訴訟法第一百
  五十四條第二項、第三百零一條第一項分別定有明文。
三公訴意旨認被告此部分涉犯販賣第一級、第二級毒品罪嫌，係
  以證人丙○○、乙○○二人之證詞及附表一所示之扣案物為論
  證依據。訊據被告甲○○對於附表一所示之物品係在其租屋處
  扣得之事實，坦認不諱，惟堅詞否認有何販賣毒品犯行，並以
  ：證人乙○○與丙○○是夫妻關係，丙○○婚前即為伊女友，
  婚後仍與伊有親密關係，憑此關係，楊女不需要花錢跟跟伊買
  毒品，乙○○知道被告和丙○○的關係，所以有挾怨報復的可
  能等語，資為抗辯。
四經查：
(一)被告與證人乙○○之妻子丙○○在證人乙○○入監服刑時有男
  女朋友之親密關係乙節，已據被告與證人丙○○、丁○○一致
  供述在卷（本院卷第七三、七四、一一二、一一三、一四五、
  一四六、一四八頁），證人乙○○與丙○○均表示乙○○知悉
  上情，並為此感到憤怒（見本院卷第七十四、一五六頁），證
  人乙○○與被告既有此情愛糾葛，實難期待其能為公正客觀之
  陳述。
(二)況證人乙○○原於偵查中證述：伊透過朋友介紹，向甲○○購
  買毒品海洛因，前後約二年，大概六、七十次，每次約二、三
  千元，第一次購買是在九十一年六、七月間，伊打電話給甲○○約地點見面，之後每個星期至少購買一次，有時多達二、三
  次，交貨的地點都在被告租屋處，最後一次是在九十三年五月
  二十日入監服刑的前一個星期，伊請丙○○打電話聯絡甲○○
  後，丙○○再到被告租屋處拿貨等語（偵查卷第四十四至四十
  五頁）；伊向甲○○買第二級毒品安非他命約四、五次，自九
  十三年一月初至九十三年五月十九日上午九時許，每次一千元
  ，有時會在甲○○惠南街住處拿貨，最後一次在台南市○○路
  全家便利超商前交貨等語（偵查卷第八三頁）；嗣於本院審理
  中則改稱其於九十二年間認識被告，同年三、四月間第一次向
  被告購買毒品（本院卷第七二、七五頁）；經本院提示其偵查
  筆錄後則改陳：大概是伊說錯了，應該是從九十一年開始買毒
  品等語（本院卷第七十五頁）；最後則供稱：伊不太記得何時
  向被告購買海洛因等語（本院卷第七十八頁）。由此可知，其
  於偵、審中就首次向被告購買毒品之時間一再為反覆之陳述。
  且其所述第一次向被告購買毒品之時間，竟早於其與被告相識
  之時間，顯有矛盾。
(三)又證人楊躍銘就其向被告拿取購買之毒品方式，於本案審理中
  及本院審理九十四年度訴字第六十八號被告涉犯槍砲彈藥刀械
  管制條例案件中分別陳稱：向被告買毒品都是丙○○打電話給
  被告，若被告在家，伊和丙○○就過去拿，有時候被告會叫丙○○自己去，伊就沒有去等語（見本院卷第七十三頁）；伊每
  次去被告租屋處拿毒品，都是跟太太丙○○一起去等語（見本
  院卷第一０六、一０七頁），亦有未合。再其於偵、審中證述
  向被告購買海洛因之價格亦有「每次二千元至三千元」及「每
  包一千元，有時候也拿二分半五千元」等差異（分見偵查卷第
  四十五頁、本院卷第七十三頁）。
(四)綜上，證人乙○○既難以期待為真實無欺之證人，且其證詞一
  再反覆，有前述諸多之矛盾之處，則其所為不利被告之證詞，
  殊難憑信，而遽為不利被告判斷之基礎。
五次查：
(一)證人丙○○於偵查中先後結證稱：自九十三年三月開始，伊施
  用之海洛因是由陳耀銘或伊自己向被告購買，共五、六次，每
  次一千元，都在被告租屋處一樓交易，最後一次是在為警查獲
  當日即九十三年五月二十五日中午於被告租屋處等語（見偵查
  卷第十一至十二頁、三十六頁），嗣於本院審理中則改稱『確
  定』被告未曾販賣海洛因、安非他命供其施用，經本院提示其
  偵查中之筆錄後，復改稱其自己自九十三年三月份起，與被告
  因事爭執而開始向被告購買海洛因約五、六次，乙○○曾陪同
  過二、三次；安非他命約三、四次，乙○○曾陪同前往一、二
  次。不知道乙○○有無單獨向被告買過毒品，也沒有看過乙○○向被告拿毒品，偵查中說錯了，可能是聽錯檢察官的問題等
  語（本院卷第一四七至一五三、一五五頁），其證詞一再反覆
  ，實堪懷疑信。
(二)證人丙○○另證稱其於九十三年五月二十五日在被告租屋處向
  被告購買海洛因乙節，因缺乏嚴格證據證明當日被告確有意圖
  營利而出售海洛因予丙○○之事實，已如前述，是證人丙○○
  此部分之證詞亦不足以為不利被告之認定基礎。
六又被告有施用毒品海洛因與安非他命之習慣，已如前述，是扣
  案如附表一編號一至三之毒品，可能是被告單純持有供己吸用
  ，其餘扣案如附表編號四至十三之物，亦非僅能供轉讓毒品使
  用之物，再本件被告遭查扣之毒品及含毒品之香菸，數量尚非
  甚鉅，非可單憑被告持有上述毒品及香菸之客觀狀態即遽認其
  必有販賣毒品之犯行。
七綜上各情以觀，證人乙○○、丙○○於偵、審中所為不利於被
  告之證詞，均難採為對被告不利之事證，此外，復查無其他積
  極證據足資證明被告有販賣第一級毒品海洛因、第二級毒品安
  非他命之犯行，本件尚不能證明被告此部分之犯罪，應為無罪
  之諭知。
據上論斷，應依刑事訴訟法第二百九十九條第一項前段、第三百
零一條第一項，毒品危害防制條例第八條第一項、第二項、第十
八條第一項前段、第十九條第一項前段，刑法第十一條前段、第
五十六條、第五十一條第五款，判決如主文。
本案經檢察官戊○○到庭執行職務。
中　　華　　民　　國　　94　　年　　8 　　月　　24　　日
　　　　　　　　　刑事第三庭    審判長法　官　陳欽賢
                                      法  官  黃光進
                                      法  官  莊玉熙
以上正本證明與原本無異。
如不服本判決，應於收受送達後10日內向本院提出上訴書狀（應
附繕本）。
　　　　　　　　　      　　　　　　　書記官　陳靜娟
中　　華　　民　　國　　94　　年　　9　　 月　　16　　日
附表一：
 ┌───┬───────┬──────────┬───────────────┐
 │編 號 │品         名 │數      量          │         扣案物證             │
 ├───┼───────┼──────────┼───────────────┤
 │ 一   │海洛因        │十六包（合計淨重二四│(一)毒品初步檢驗報告單（警卷第二│
 │      │              │點二九公克，空包裝總│  十三至三十二頁；三十四至三十│
 │      │              │重五點三六公克，純質│  九頁）。                    │
 │      │              │淨重十二點八三公克）│(二)法務部調查局鑑定通知書九十三│
 │      │              │                    │  年七月二十七日調科壹字第二０│
 │      │              │                    │  ０００四九七三號函附鑑定通知│
 │      │              │                    │  書（偵查卷第一０三頁）。    │
 ├───┼───────┼──────────┼───────────────┤
 │ 二   │安非他命      │六包（總毛重六八點八│(一)毒品初步檢驗報告單（警卷第十│
 │      │              │七公克，總淨重五七點│  九至二十二、三十三、四十頁）│
 │      │              │三三公克，驗餘總淨重│(二)內政部警政署刑事警察局鑑驗通│
 │      │              │五七點一九公克）    │  知書九十三年八月十七日刑鑑字│
 │      │              │                    │  第０九三０一三六七七八號函（│
 │      │              │                    │  偵查卷第八十八頁）。        │
 ├───┼───────┼──────────┼───────────────┤
 │ 三   │香煙          │一支（重０點六九公克│法務部調查局九十三年八月三十一│
 │      │（含毒品海洛因│）                  │日調科壹字第二００００五０三０│
 │      │成份）        │                    │號函附鑑定通知書（偵查卷第一０│
 │      │              │                    │二頁）。                      │
 ├───┼───────┼──────────┼───────────────┤
 │ 四   │行動電話      │二支，門號：        │被告供承為其所有（偵查卷第二十│
 │      │              │1.000000000│二頁）                        │
 │      │              │  三                │                              │
 │      │              │2.000000000│                              │
 │      │              │  七                │                              │
 ├───┼───────┼──────────┼───────────────┤
 │ 五   │小夾鏈袋      │十八個              │被告供承為其所有（偵查卷第二十│
 │      │              │                    │二頁）                        │
 ├───┼───────┼──────────┼───────────────┤
 │ 六   │大夾鏈袋      │三十個              │被告供承為其所有（偵查卷第二十│
 │      │              │                    │二頁）                        │
 ├───┼───────┼──────────┼───────────────┤
 │ 七   │電子秤        │一台                │被告供承為其所有（偵卷第六十三│
 │      │              │                    │頁、本院卷第一五七頁）        │
 ├───┼───────┼──────────┼───────────────┤
 │ 八   │瑞士刀        │一把                │(一)法務部調查局九十四年六月三十│
 │      │              │                    │  日調科壹字第０九四００三０五│
 │      │              │                    │  四九０號函附鑑定通知書（瑞士│
 │      │              │                    │  刀一支並無法定毒品殘留）。  │
 │      │              │                    │(二)被告供承為其所有（本院卷第一│
 │      │              │                    │  五七頁）。                  │
 ├───┼───────┼──────────┼───────────────┤
 │ 九   │吸毒工具      │四組                │被告供承為其所有（偵查卷第二十│
 │      │              │                    │二頁）                        │
 ├───┼───────┼──────────┼───────────────┤
 │ 十   │鏟毒品吸管    │四支                │被告供承為其所有（偵查卷第二十│
 │      │              │                    │二頁）                        │
 ├───┼───────┼──────────┼───────────────┤
 │ 十一   │現金          │新臺幣二十萬元      │被告供稱原為其所有，貸予「小黑│
 │      │              │                    │」由「小黑」保管中            │
 ├───┼───────┼──────────┼───────────────┤
 │ 十二   │空小夾鏈袋    │三十個              │被告否認為其所有              │
 ├───┼───────┼──────────┼───────────────┤
 │ 十三   │行動電話預付卡│六片                │被告否認為其所有              │
 └───┴───────┴──────────┴───────────────┘
附表二
 ┌──┬─────┬──────┬────────┬─────┬─────┐
 │編號│  對 象   │ 毒品種類   │     時 間      │  地點    │　次數    │
 ├──┼─────┼──────┼────────┼─────┼─────┤
 │    │          │            │(一)九十二年十二月│1.被告租屋│海洛因每│
 │ 一 │ 丙○○   │   海洛因   │  間至九十三年三│  處      │  次一小包│
 │    │          │     與     │　月初某日。    │2.被告租屋│  ，共約三│
 │    │          │ 安非他命   │(二)九十三年五月二│  處樓下  │  十次。  │
 │    │          │            │  十五日（此日僅│3.台南市金│安非他命│
 │    │          │            │  有轉讓海洛因一│  華路附近│  每次一小│
 │    │          │            │  次之行為）。  │  公園    │  包，共約│
 │    │          │            │                │4.丙○○台│  五次。  │
 │    │          │            │                │  南縣新化│          │
 │    │          │            │                │  鎮○○路│          │
 │    │          │            │                │  四十一號│          │
 │    │          │            │                │  家住處附│          │
 │    │          │            │                │  近      │          │
 ├──┼─────┼──────┼────────┼─────┼─────┤
 │    │          │            │九十二年十二月初│(一)被告租屋│每次一小包│
 │ 二 │ 乙○○   │  海洛因    │某日至九十二年十│  處      │海洛因或安│
 │    │          │    與      │二月十七日止    │(二)被告租屋│非他命，共│
 │    │          │  安非他命  │                │  處樓下  │四、五次  │
 └──┴─────┴──────┴────────┴─────┴─────┘
附錄本案論罪科刑法條
毒品危害防制條例第8條第1、2、6項
轉讓第一級毒品者，處 1 年以上 7 年以下有期徒刑，得併科新臺幣 1 百萬
元以下罰金。
轉讓第二級毒品者，處 6 月以上 5 年以下有期徒刑，得併科新臺幣 70 萬
元以下罰金。
轉讓毒品達一定數量者，加重其刑至二分之一，其標準由行政院定之。
